【裁判字號】    97,裁,3500
【裁判日期】    970710
【裁判案由】    虛報進口貨物產地
【裁判全文】
最  高  行  政  法  院  裁  定
                                      97年度裁字第3500號
上  訴  人  偉貿國際股份有限公司
代  表  人  甲○○
訴訟代理人  王東山  律師
被 上訴 人  財政部基隆關稅局
代  表  人  丘  欣
上列當事人間虛報進口貨物產地事件，上訴人對於中華民國97年
2月26日臺北高等行政法院96年度再字第30號判決，提起上訴，
本院裁定如下：
    主  文
上訴駁回。
上訴審訴訟費用由上訴人負擔。
    理  由
一、按對於高等行政法院判決之上訴，非以其違背法令為理由，
    不得為之，行政訴訟法第242條定有明文。依同法第243條第
    1項規定，判決不適用法規或適用不當者，為違背法令；而
    判決有同條第2項所列各款情形之一者，為當然違背法令。
    是當事人對於高等行政法院判決上訴，如依行政訴訟法第24
    3條第1項規定，以高等行政法院判決有不適用法規或適用不
    當為理由時，其上訴狀或理由書應有具體之指摘，並揭示該
    法規之條項或其內容；若係成文法以外之法則，應揭示該法
    則之旨趣；倘為司法院解釋或本院之判例，則應揭示該判解
    之字號或其內容。如以行政訴訟法第243條第2項所列各款情
    形為理由時，其上訴狀或理由書，應揭示合於該條項各款之
    事實。上訴狀或理由書如未依此項方法表明者，即難認為已
    對高等行政法院判決之違背法令有具體之指摘，其上訴自難
    認為合法。
二、上訴人於民國89年3月10日委由訴外人昇泰報關股份有限公
    司向被上訴人申報自泰國進口泰國產製床單1批（報單號碼
    ：第AW/89/1146/0004號），因產地未確認，准由上訴人辦
    理退運。嗣法務部調查局航業海員調查處函告上訴人涉有偽
    造泰方發票、虛報貨物產地、進口非屬經經濟部公告准許間
    接進口之大陸物品之行為，經被上訴人審查認上訴人涉有虛
    報進口貨物產地、逃避管制等情，違章成立乃依海關緝私條
    例第37條第3項轉據同條例第36條第1項之規定，處上訴人進
    口貨價2倍之罰鍰計新臺幣656萬5,938元。上訴人不服，循
    序提起行政訴訟。案經本院95年11月30日95年度判字第1994
    號判決駁回上訴人之上訴確定在案。上訴人仍不服，以本件
    發見未經斟酌之重要證物為由，提起再審之訴。案經原審駁
    回其再審之訴在案。上訴人對於高等行政法院判決上訴，雖
    以該判決違背法令為由，惟核其上訴理由，係就原審取捨證
    據、認定事實之職權行使，指摘其為不當，並就原審已論斷
    者，泛言未論斷，或就原審所為論斷，泛言其論斷矛盾，而
    非具體說明其有何不適用法規或適用法規不當之情形，並揭
    示該法規之條項或其內容，及合於行政訴訟法第243條第2項
    所列各款之事實，難認對該判決之如何違背法令已有具體之
    指摘。依首開規定及說明，應認其上訴為不合法。至本案96
    年度判字第254號判決為個案見解，並未採為判例，尚無拘
    束本案之效力。又刑事案件之認定事實，亦無當然拘束行政
    訴訟案件之效力，本件上訴人違章之事實本案前訴訟程序已
    參酌刑事案件之訴訟資料依職權認定事實，尚難以原確定判
    決確定後，刑事判決結果變更而以此認為發見未經斟酌之證
    據而提起再審之訴，是上訴人以此提起再審之訴，本不合再
    審之要件，原審駁回其訴，核無不合。上訴意旨由仍執原詞
    指摘原判決，亦難認對該判決之如何違背法令已有具體之指
    摘。併此敘明。
三、據上論結，本件上訴為不合法，依行政訴訟法第249條第1項
    前段、第104條、民事訴訟法第95條、第78條，裁定如主文
    。
中    華    民    國    97    年    7     月    10    日
                    最高行政法院第二庭
                        審判長法官  高  啟  燦
                              法官  黃  清  光
                              法官  黃  合  文
                              法官  廖  宏  明
                              法官  楊  惠  欽
以  上  正  本  證  明  與  原  本  無  異
中    華    民    國    97    年    7     月    10    日
                              書記官  彭  秀  玲


司法院資訊處製作；財團法人民間司法改革基金會備份。
